臺灣桃園地方法院民事裁定
110年度訴字第733號
原      告  張楊麗雲

訴訟代理人  張正輝  
被      告  趙林春江

            趙君峻  

上  一  人
訴訟代理人  陳家輝律師
被      告  趙君元  
            巫曾碧霞
上列當事人間請求拆屋還地等事件，原告為訴之追加（追加被告
桃園市龜山區公所），本院裁定如下：
    主  文
原告追加之訴駁回。
追加之訴訴訟費用由原告負擔。 
    理  由
一、按訴狀送達後，原告不得將原訴變更或追加他訴。但有下列
    各款情形之一者，不在此限：㈠被告同意者。㈡請求之基礎事
    實同一者。㈢擴張或減縮應受判決事項之聲明者。㈣因事變更
    而以他項聲明代最初之聲明者。㈤該訴訟標的對於數人必須
    合一確定時，追加其原非當事人之人為當事人者。㈥訴訟進
    行中，於某法律關係之成立與否有爭執，而其裁判應以該法
    律關係為據，並求對於被告確定其法律關係之判決者。㈦不
    甚礙被告之防禦及訴訟之終結者，民事訴訟法第255條第1項
    但書第1至7款定有明文。而所謂基礎事實同一，係指變更或
    追加之訴與原訴之主要爭點有其共同，各請求利益之主張在
    社會生活上可認為同一或關連，而就原請求之訴訟及證據資
    料，於審理繼續進行在相當程度範圍內具有同一性或一體性
    ，得期待後請求之審理予以利用，俾先後兩請求同一程序得
    加以解決，避免重複審理，進而為統一解決紛爭者而言；是
    否可依民事訴訟法第255條第1項第2款請求之基礎事實同一
    ，追加原非當事人之人為當事人，應考慮被告之防禦權是否
    受到不利益及在訴訟之過程，准予為訴之變更、追加後，原
    來已經進行過之訴訟資料與證據資料，有無繼續使用之可能
    性及價值，以兼顧當事人訴訟權益之保障及訴訟經濟之要求
    （最高法院91年度台抗字第552號裁定、90年度台抗字第519
    號裁定、民國106年8月8日第13次民事庭會議決議等可參）
    。
二、本件原告於109年12月23日，訴請被告趙君峻返還侵占之法
    定空地、分割系爭法定空地及被告等人給付相當於租金之不
    當得利等情，嗣原告於111年10月20日當庭及具狀追加被告
    桃園市龜山區公所，主張龜山區公所公務員涉偽造公文書罪
    嫌而請求賠償新臺幣50萬元（見本院卷第99頁、第105頁）
    等情，並經被告趙君峻當庭表示請求基礎事實與本案不同，
    且本訴已歷時許久而不同意追加等情。
三、查，原告欲追加桃園市龜山區公所為被告之請求權基礎及事
    實與本件不同，且被告趙君峻不同意，復無民事訴訟法第25
    5條第1項但書7款之得將原訴變更或追加他訴事由，揆諸上
    開說明，難認本件原告可依民事訴訟法第255條第1項但書之
    規定，追加桃園市龜山區公所為被告，其所為訴之追加不合
    法，應予駁回。
四、依民事訴訟法第249條第1項第6款，第95條，第78條，裁定
    如主文。
中　　華　　民　　國　　111 　年　　10　　月　　21　　日
　　              民事第二庭  法  官  紀榮泰
正本係照原本作成。
如對本裁定抗告，應於裁定送達後10日內向本院提出抗告狀，並
繳納抗告費新臺幣1,000 元。
中　　華　　民　　國　　111 　年　　10　　月　　24　　日
                              書記官  郭力瑜